臺灣高雄地方法院民事裁定
111年度簡抗字第6號
抗  告  人  吳淑鈴  
相  對  人  陳榛汝  



上列當事人間遷讓房屋等事件，抗告人對於本院高雄簡易庭民國
111年1月27日110年度雄補字第83號民事裁定提起抗告，本院裁
定如下：
    主  文
抗告駁回。
抗告費用新臺幣壹仟元由抗告人負擔。
    理  由
一、抗告意旨略以：對於「以一訴主張數項標的者，其價額合併
    計之；請求其孳息、損害賠償、違約金或費用者」，抗告人
    均有異議。本件相對人在簽約時並未說明房屋之狀況，當時
    簽約後，聲請人總計支付新臺幣（下同）10萬元（含3個月
    租金、2個月押金），另房仲業者也收取聲請人1萬元服務費
    用，相對人於民國109年5月間正式搬遷進來，才得知該房屋
    已老舊不堪，當時有告知房租業者，但都不了了之，也未處
    理，並無打算退還租金之意思，每次只要外面下雨，家裡面
    也跟著在下雨，抗告人希望相對人本人出面處理，但相對人
    絲毫無處理之意思，屢次都委託他人，抗告人所有損失及損
    害又如何求償呢？為此提出抗告等語。
二、按訴訟標的之價額，由法院核定。核定訴訟標的之價額，以
    起訴時之交易價額為準；無交易價額者，以原告就訴訟標的
    所有之利益為準。惟以一訴主張數項標的者，其價額合併計
    算之；以一訴附帶請求其孳息、損害賠償、違約金或費用者
    ，不併算其價額。民事訴訟法第77條之2第1項前段、第2項
    分別定有明文。
三、經查，本件相對人係以兩造間就門牌號碼高雄市○○區○○○路0
    00號13樓之7房屋（下稱系爭房屋）之租賃契約（下稱系爭
    租賃契約）終止為由，起訴請求抗告人將系爭房屋返還相對
    人，並給付已積欠租金4萬元及懲罰性違約金12萬元，經本
    院以111年度雄補字第83號遷讓房屋等事件（即本件訴訟）
    受理。依前揭規定，本件訴訟標的價額，應以系爭房屋價額
    加計相對人請求給付已積欠租金為準，不併算附帶請求給付
    違約金之價額。又相對人有關遷讓返還系爭房屋之請求，乃
    以系爭房屋占有之回復為其訴訟標的，是其價額自應以系爭
    房屋之價值為準，而系爭房屋之110年度課稅現值為100萬80
    00元，此有相對人提出之高雄市稅捐稽徵處110年房屋稅轉
    帳繳納通知暨繳款書（見原審卷第43頁）在卷可證，則系爭
    房屋應有100萬8000元之價值，另加計相對人請求給付已積
    欠租金4萬元，則本件訴訟標的價額為104萬8000元（計算式
    ：系爭房屋之110年度課稅現值為100萬8000元+已積欠租金4
    萬元＝104萬8000元）。故原審法院依相對人之起訴聲明核定
    本件訴訟標的價額為104萬8000元，並無違誤，至抗告人所
    稱系爭房屋漏水而相對人未出面處理，致其受有損害等情，
    並非本件核定訴訟標的價額所得審酌。從而，抗告人指摘原
    審法院核定訴訟標的價額為不當，求予廢棄，為無理由，應
    予駁回。
四、據上結論，本件抗告為無理由。依民事訴訟法第436條之1第
    3項、第495條之1第1項、第449條第1項、第95條、第78條，
    裁定如主文。
中　　華　　民　　國　　111 　年　　4 　　月　　7　　 日
                  民事第八庭審判長法  官  洪培睿
　　　　　　　　
                                  法  官  吳芝瑛
　　　　　　　　　　　　　　　　
　                                法  官  黃顗雯
以上正本係照原本作成。
本裁定不得抗告。　　　　　　　　　　　　　
中　　華　　民　　國　　111 　年　　4 　　月　　7 　　日
                                  書記官  江俐陵